ro-RO: Finisajul plăcuței: Vopsit cu pulbere neagră; Periat/Satinat; Cromat; Anodizat transparent; Anodizat colorat; Galvanizat; Lustruit tip oglindă; Vopsit; Lustruit; Brut/nefinisat; Vopsit cu pulbere albă; Altele
it: Finitura a tacchetto: Verniciato a polvere nero; Spazzolato/Satinato; Cromato; Anodizzato trasparente; Anodizzato colorato; Zincato; Lucidato a specchio; Verniciato; Lucidato; Grezzo/Non finito; Verniciato a polvere bianco; Altro
pl: Wykończenie knagi: Czarne, malowane proszkowo; Szczotkowane / satynowe; Chromowane; Bezbarwne anodowanie; Kolorowe anodowanie; Ocynkowane; Polerowane na lustro; Malowane; Polerowane; Surowe / niewykończone; Białe, malowane proszkowo; Inne
de: Oberflächenfinish der Klampe: Schwarz pulverbeschichtet; Gebürstet/satiniert; Verchromt; Klar eloxiert; Farbig eloxiert; Verzinkt; Hochglanzpoliert; Lackiert; Poliert; Roh/unbehandelt; Weiß pulverbeschichtet; Sonstige
hr-HR: Završna obrada kopačke: Crno praškasto lakirano; Brušeno/saten; Kromirano; Prozirno eloksirano; Eloksirano u boji; Pocinčano; Polirano do visokog sjaja; Bojeno; Polirano; Sirovo/nezavršeno; Bijelo praškasto lakirano; Ostalo
nb: Klokkefinish: Svart pulverlakkert; Børstet / sateng; Forkrommet; Klar anodisert; Fargeanodisert; Galvanisert; Speilpolert; Lakkert; Polert; Rå / ubehandlet; Hvit pulverlakkert; Annen
fr: Finition de la bitte d’amarrage: Revêtement en poudre noir; Brossé/satiné; Chromé; Anodisé transparent; Anodisé coloré; Galvanisé; Poli miroir; Peint; Poli; Brut/non fini; Revêtement en poudre blanc; Autre
ja: クリート仕上げ: 黒の粉体塗装; ブラッシュド/サテン; クロームメッキ; クリアアルマイト; カラーアルマイト; 亜鉛メッキ; 鏡面仕上げ; 塗装; 研磨; 未加工/無塗装; 白の粉体塗装; その他
zh-TW: 繫纜樁表面處理: 黑色粉末塗層; 拉絲/緞面; 鍍鉻; 透明陽極處理; 彩色陽極處理; 鍍鋅; 鏡面拋光; 烤漆; 拋光; 原始/未加工; 白色粉末塗層; 其他
th: การตกแต่งผิวตัวยึดเชือกเทียบท่า: พ่นสีฝุ่นสีดำ; ปัดเงา/ซาติน; ชุบโครเมียม; อะโนไดซ์สีโปร่งใส; อะโนไดซ์ทำสี; สังกะสีชุบ; ขัดเงาแบบกระจก; ทำสี; ขัดเงา; ดิบ/ยังไม่เคลือบผิว; พ่นสีฝุ่นสีขาว; อื่นๆ
sv: Broddyta: Svart pulverlackerad; Borstad/satin; Förkromad; Klaranodiserad; Färganodiserad; Galvaniserad; Spegelpolerad; Målad; Polerad; Rå/obehandlad; Vit pulverlackerad; Annan
en: Cleat finish: Black powder-coated; Brushed/Satin; Chrome plated; Clear anodized; Colored anodized; Galvanized; Mirror polished; Painted; Polished; Raw/unfinished; White powder-coated; Other
zh-CN: 鞋钉表面处理: 黑色喷粉; 拉丝/缎面; 镀铬; 透明阳极氧化; 彩色阳极氧化; 镀锌; 镜面抛光; 上漆; 抛光; 原始/未表面处理; 白色喷粉; 其他
cs: Povrchová úprava klampy: Černý práškový lak; Kartáčovaný/saténový; Pochromovaný; Čirý elox; Barevný elox; Pozinkovaný; Zrcadlově leštěný; Lakovaný; Leštěný; Surový/bez povrchové úpravy; Bílý práškový lak; Jiné
bg-BG: Финиш на автомата за педал: Черно прахово покритие; Матирано/сатенирано; Хромирано; Прозрачно анодизирано; Цветно анодизирано; Поцинковано; Огледално полирано; Боядисано; Полирано; Сурово/без покритие; Бяло прахово покритие; Друго
sl-SI: Zaključek vpenjal: Črno prašno barvano; Brušeno/satenasto; Kromirano; Prozorno eloksirano; Barvno eloksirano; Pocinkano; Zrcalno polirano; Barvano; Polirano; Surovo/neobdelano; Belo prašno barvano; Drugo
tr: Krampon yüzey kaplaması: Siyah toz boyalı; Fırçalanmış/saten; Krom kaplama; Şeffaf eloksallı; Renkli eloksallı; Galvanizli; Ayna cilalı; Boyalı; Cilalı; Ham/işlenmemiş; Beyaz toz boyalı; Diğer
ru: Отделка кнехта: Черное порошковое покрытие; Матовое / сатинированное; Хромированное; Прозрачное анодирование; Цветное анодирование; Оцинкованное; Зеркальная полировка; Окрашенное; Полированное; Без покрытия / необработанное; Белое порошковое покрытие; Другое
lt-LT: Klipso apdaila: Juoda miltelinė danga; Šlifuota / satininė; Chromuota; Skaidriai anoduota; Spalvotai anoduota; Cinkuota; Poliruota iki veidrodinio spindesio; Dažyta; Poliruota; Neapdorota / nebaigta; Balta miltelinė danga; Kita
nl: Kikker afwerking: Zwart gepoedercoat; Geborsteld/satijn; Verchroomd; Blanco geanodiseerd; Gekleurd geanodiseerd; Gegalvaniseerd; Spiegelgepolijst; Geverfd; Gepolijst; Ruw/onafgewerkt; Wit gepoedercoat; Anders
ko: 클릿 마감: 검정색 파우더 코팅; 브러시드/새틴; 크롬 도금; 투명 아노다이징; 컬러 아노다이징; 아연 도금; 거울 광택; 도색; 폴리싱; 가공 안 됨/미마감; 흰색 파우더 코팅; 기타
es: Acabado de la cornamusa: Recubrimiento de polvo negro; Cepillado/satinado; Cromado; Anodizado transparente; Anodizado en color; Galvanizado; Pulido espejo; Pintado; Pulido; En bruto/sin acabado; Recubrimiento de polvo blanco; Otro
vi: Lớp hoàn thiện đế giày: Sơn tĩnh điện đen; Xước/Satin; Mạ crôm; Anodize trong suốt; Anodize màu; Mạ kẽm; Đánh bóng như gương; Sơn; Đánh bóng; Thô/chưa hoàn thiện; Sơn tĩnh điện trắng; Khác
fi: Klossien viimeistely: Musta, jauhemaalattu; Harjattu/satiini; Kromattu; Kirkaseloksoitu; Värieloksoitu; Galvanoitu; Peilikiillotettu; Maalattu; Kiillotettu; Raaka/viimeistelemätön; Valkoinen, jauhemaalattu; Muu
da: Overfladefinish på klampe: Sort pulverlakeret; Børstet/satin; Forkromet; Klar anodiseret; Farvet anodiseret; Galvaniseret; Spejlpoleret; Malet; Poleret; Rå/ubehandlet; Hvid pulverlakeret; Andet
pt-PT: Acabamento do cunho: Com revestimento em pó preto; Escovado/acetinado; Cromado; Anodizado transparente; Anodizado colorido; Galvanizado; Polido espelhado; Pintado; Polido; Bruto/sem acabamento; Com revestimento em pó branco; Outro
hu: Stopli kivitele: Fekete porfestett; Szálcsiszolt/szatén; Krómozott; Átlátszó eloxált; Színes eloxált; Horganyzott; Tükörpolírozott; Festett; Polírozott; Nyers/kezeletlen; Fehér porfestett; Egyéb
pt-BR: Acabamento da presilha: Revestimento em pó preto; Escovado/acetinado; Cromado; Anodizado transparente; Anodizado colorido; Galvanizado; Polido espelhado; Pintado; Polido; Bruto/sem acabamento; Revestimento em pó branco; Outro
el: Φινίρισμα πέλματος: Μαύρο με βαφή πούδρας; Βουρτσισμένο/Σατινέ; Επιχρωμιωμένο; Διάφανο ανοδιωμένο; Χρωματιστό ανοδιωμένο; Γαλβανιζέ; Γυαλισμένο σαν καθρέφτης; Βαμμένο; Γυαλισμένο; Ακατέργαστο/ημιτελές; Λευκό με βαφή πούδρας; Άλλο
sk-SK: Povrchová úprava zarážok: Čierny práškový nástrek; Kefovaný/saténový; Pochrómovaný; Priehľadný eloxovaný; Farebný eloxovaný; Pozinkovaný; Leštený na zrkadlový lesk; Maľovaný; Leštený; Surový/bez povrchovej úpravy; Biely práškový nástrek; Iné